臺灣新北地方法院民事判決　　　　　　　 110年度簡字第43號
原　　　告　何健銘　
被　　　告　高士剛　
　　　　　　鄒鎧陽　
　　　　　　鄒志強　
上二人共同
訴訟代理人　陳曉祺律師
上列當事人間請求侵權行為損害賠償事件，經本院刑事庭裁定（
109年度交簡附民字第67號）移送前來，本院於中華民國110年9
月23日言詞辯論終結，判決如下：
    主      文
被告高士剛應給付原告新臺幣柒拾萬伍仟柒佰玖拾伍元。
原告其餘之訴駁回。
訴訟費用由被告高士剛負擔十分之九，餘由原告負擔。
本判決第一項於原告以新臺幣貳拾肆萬元供擔保後，得假執行。
但被告高士剛以新臺幣柒拾萬伍仟柒佰玖拾伍元為原告預供擔保
，得免為假執行。
原告其餘假執行之聲請駁回。
    事實及理由
一、原告主張：
  ㈠伊於民國108年2月4日遭被告高士剛（與被告鄒鎧陽、鄒志
    強下合稱被告，分則以其姓名簡稱）駕駛車號000-0000小貨
    車（下稱系爭小貨車）碰撞，致伊身體受傷，高士剛業經鈞
    院以109年交簡字第799號審理在案。鄒鎧陽為系爭小貨車之
    車主，且高士剛為鄒志強及鄒鎧陽所僱用之員工，車禍發生
    時高士剛正執行得利水果行送貨業務，疏未注意發生車禍肇
    事，致伊身體受傷，亦應與高士剛負連帶損害賠償責任。
  ㈡茲請求被告賠償如下：
  ⒈醫療費用：伊因上列車禍受傷至醫院治療而支付醫藥費新臺
    幣（下同）15,847元。
  ⒉交通費：伊因上列車禍受傷，右手因傷無法出力，且因顱內
    出血偶有暈眩發生，醫囑也稱注意通勤安全，實在不宜搭乘
    公車，故支出自伊住處至醫院看診及復健搭計程車往返之交
    通費用25,575元（往返計46次及出院單趟，以強制汽車責任
    保險理賠往返之接送費用每次550元計算，即550×46＋275
    ＝25,575）。
  ⒊看護費：伊因上列車禍，經醫師診斷需專人看護照顧，因頸
    椎骨折脖子戴著護頸，右側鎖骨及肩胛骨骨折也掛上三角巾
    ，期間連自床上起身皆須人幫忙，因頭暈症狀走路都要拄著
    雨傘當拐杖，更別說是吃飯洗澡，休養期間由伊之母放棄代
    班工作全日細心照顧，故自108年2月4日起至108年5月13日
    止，共計99日，以看護全日費用2,200元計算，支出看護費
    217,800元。
  ⒋工作損失：伊原任職臺北大眾捷運股份有限公司，月薪為44
    ,168元，每日工資1,472元，故自108年2月4日起至108年5月
    15日止，共計101日不能工作，損失工資收入148,672元。又
    伊雖於108年5月16日返回職場工作，但因無法從事原本勤務
    至108年8月14日，故請求自108年2月4日起至108年8月14日
    止，工作日數共計128日，損失夜點費（每日300元）38,400
    元及常態加班費（每日1小時為184.3334元）31,404元，以
    上共計218,476元。
  ⒌精神慰撫金：伊因上列車禍一度病危，也核予重大傷病卡，
    足見其傷勢嚴重，且事故發生日為除夕，無法與家人團圓，
    僅能獨自在加護病房度過，家中氣氛頓時陷入愁雲慘霧之中
    ，伊承受頭痛、噁心暈眩、耳鳴、右手及肩頸疼痛之痛苦，
    夜不能眠，造成生活極大影響，身心靈受創，時至今日仍偶
    有暈眩，右肩頸因天氣變化不時有疼痛感，事發至今仍懼怕
    騎乘機車，心中恐懼陰影難以抹滅，伊係大學畢業，任職於
    台北大眾捷運股份有限公司，109年薪資所得為765,331元，
    月薪約44,000元，名下有機車一部，請求被告賠償精神慰撫
    金30萬元。
  ⒍以上共計777,698元。另伊已領取強制汽車責任保險理賠金6
    0,022元。
  ㈢爰依侵權行為、僱傭之法律關係，聲明求為判決：⒈高士剛
    應與鄒鎧陽連帶給付原告782,606元。⒉高士剛應與鄒志強
    連帶給付原告782,606元。⒊前二項所命給付，如任一被告
    已為給付者，在其給付數額之範圍內，其他被告同免給付義
    務。⒋原告願供擔保，請准宣告假執行。
二、鄒鎧陽、鄒志強則以：
  ㈠否認鄒鎧陽、鄒志強與高士剛間有僱傭關係，原告應就此僱
    傭關係負舉證責任。鄒鎧陽於事故當時雖為系爭小貨車之所
    有權人，然鄒鎧陽僅是將系爭小貨車出借予友人高士剛使用
    而已，彼此之間並無僱傭關係，原告自不得依民法第188條
    第1項請求鄒鎧陽負連帶賠償責任。於108年2月4日本件事故
    發生時，鄒鎧陽年僅23歲，年齡甚至遠小於高士剛，豈可能
    為高士剛之僱主？對原告提出之錄音及譯文內容形式上真正
    不爭執，然無法確認該等對話內容之主體是否確如原告所主
    張之人，況且原告僅擷取一小段對話，由前後文根本無法確
    認其對話內容中之老闆係指何人，僅憑上開對話間以老闆稱
    呼亦無法證明高士剛與任何人間有僱傭關係。
  ㈡交通費25,575元部分：由原告所提出之診斷證明書內容可知
    ，原告所受傷害主要為肩部以上，並不影響其行動，其更於
    108年5月15日即已恢復工作；然原告請求交通費用之期間係
    自108年2月15日至109年3月16日，長達一年餘。原告既於
    108年5月15日即開始工作，可見其傷勢已大致痊癒，已可通
    勤上班，故此時間點後顯無每次皆必須搭乘計程車前往回診
    或復健之必要。
  ㈢看護費217,800元部分：對原告提出之診斷證明書形式上真
    正不爭執。按被害人是否有看護之必要，應綜合其受傷部位
    、傷勢程度等情狀，綜合判斷是否影響其行動能力致無法自
    理生活而定，並非僅以診斷證明書所載內容即可證明；況且
    診斷證明書中僅記載為「需專人照顧」，而非需有人全日看
    護。觀諸原告所提出之診斷證明書內容可知，原告所受傷害
    主要為肩部以上，並不影響其行動及自理生活能力；出院後
    108年3月13日回診時僅有持續疼痛、頸部無法轉動及右臂無
    法抬高之症狀，顯無不能自理生活而需專人看護之情況，
    108年5月8日回診時即已評估可逐漸復工，故原告之傷勢顯
    然並無需要專人全日看護之必要。原告並未提出任何證據即
    空言主張以每日2,200元之費用請求99日（自108年2月4日起
    至108年5月13日止）之全日看護費共計217,800元，顯無理
    由。
  ㈣工作損失：本件事故發生日108年2月4日正值農曆春節連假
    期間，故自108年2月4日起至108年2月10日止係假日，原告
    無須請假，此7日原告並未受有薪資減少之損害，自應扣除
    之，原告至多應僅得請求94日（自108年2月11日起至108年5
    月15日止）之薪資損失。另加班費及夜點費之性質非屬經常
    性給付，必須有加班等特定事實方得受領，並非必然發生，
    自難以認定係屬原告所受之損害，原告應不得請求。退步言
    之，縱認鈞院認為原告得以請求加班費及夜點費之損害，然
    扣除前述農曆年假期間及此期間內之所有例假日後（包含周
    末及228、清明連假、五一勞動節、端午連假），自108年2
    月4日起至108年8月14日止期間之工作日僅有128日，並非原
    告所主張之137日。
  ㈤精神慰撫金：依原告提出之診斷證明書，原告於本件事故發
    生後並未進行手術，而其傷勢約於事發後3個月左右即已大
    致痊癒而可恢復工作，如今更是早已恢復正常生活，其所受
    之精神上痛苦實屬有限。原告自承其每月之月薪為44,168元
    ，而其於約3個多月後即已恢復工作，卻於請求工作損失之
    財產上損害以外，另再請求將近七個月薪資金額之30萬元慰
    撫金，實屬過高。
  ㈥強制汽車責任保險理賠金：原告自承其已領取強制汽車責任
    保險理賠金60,022元，應自原告請求賠償之金額中扣除等語
    ，資為抗辯。併為答辯聲明：⒈原告之訴及假執行之聲請均
    駁回。⒉如受不利之判決，願供擔保請准宣告免為假執行。
三、高士剛則以：
  ㈠伊就上列車禍有責任。伊係向友人鄒鎧陽借系爭小貨車賺取
    外快，系爭小貨車之車主為鄒鎧陽，伊與鄒志強無任何關係
    ，鄒志強是鄒鎧陽之父，鄒鎧陽、鄒志強不是伊之雇主。
  ㈡交通費25,575元部分：由原告所提出之診斷證明書內容可知
    ，原告所受傷害主要為肩部以上，並不影響其行動，其更於
    108年5月15日即已恢復工作；然原告請求交通費用之期間係
    自108年2月15日至109年3月16日，長達一年餘。原告既於10
    8年5月15日即開始工作，可見其傷勢已大致痊癒，已可通勤
    上班，故此時間點後顯無每次皆必須搭乘計程車前往回診或
    復健之必要。
  ㈢看護費217,800元部分：對原告提出之診斷證明書形式上真
    正不爭執。按被害人是否有看護之必要，應綜合其受傷部位
    、傷勢程度等情狀，綜合判斷是否影響其行動能力致無法自
    理生活而定，並非僅以診斷證明書所載內容即可證明；況且
    診斷證明書中僅記載為「需專人照顧」，而非需有人全日看
    護。觀諸原告所提出之診斷證明書內容可知，原告所受傷害
    主要為肩部以上，並不影響其行動及自理生活能力；出院後
    108年3月13日回診時僅有持續疼痛、頸部無法轉動及右臂無
    法抬高之症狀，顯無不能自理生活而需專人看護之情況，10
    8年5月8日回診時即已評估可逐漸復工，故原告之傷勢顯然
    並無需要專人全日看護之必要。原告並未提出任何證據即空
    言主張以每日2,200元之費用請求99日（自108年2月4日起至
    108年5月13日止）之全日看護費共計217,800元，顯無理由
    。
  ㈣工作損失：本件事故發生日108年2月4日正值農曆春節連假
    期間，故自108年2月4日起至108年2月10日止係假日，原告
    無須請假，此7日原告並未受有薪資減少之損害，自應扣除
    之，原告至多應僅得請求94日（自108年2月11日起至108年5
    月15日止）之薪資損失。另加班費及夜點費之性質非屬經常
    性給付，必須有加班等特定事實方得受領，並非必然發生，
    自難以認定係屬原告所受之損害，原告應不得請求。退步言
    之，縱認鈞院認為原告得以請求加班費及夜點費之損害，然
    扣除前述農曆年假期間及此期間內之所有例假日後（包含周
    末及228、清明連假、五一勞動節、端午連假），自108年2
    月4日起至108年8月14日止期間之工作日僅有128日，並非原
    告所主張之137日。
  ㈤精神慰撫金：依原告提出之診斷證明書，原告於本件事故發
    生後並未進行手術，而其傷勢約於事發後3個月左右即已大
    致痊癒而可恢復工作，如今更是早已恢復正常生活，其所受
    之精神上痛苦實屬有限。原告自承其每月之月薪為44,168元
    ，而其於約3個多月後即已恢復工作，卻於請求工作損失之
    財產上損害以外，另再請求將近七個月薪資金額之30萬元慰
    撫金，實屬過高等語，資為抗辯。併為答辯聲明：⒈原告之
    訴及假執行之聲請均駁回。⒉如受不利之判決，願供擔保請
    准宣告免為假執行。
四、本院得心證之理由：
  ㈠按「汽車、機車或其他非依軌道行駛之動力車輛，在使用中
    加損害於他人者，駕駛人應賠償因此所生之損害。」、「因
    故意或過失，不法侵害他人之權利者，負損害賠償責任。」
    、「不法侵害他人之身體或健康者，對於被害人因此喪失或
    減少勞動能力或增加生活上之需要時，應負損害賠償責任。
    」、「不法侵害他人之身體、健康、名譽、自由、信用、隱
    私、貞操，或不法侵害其他人格法益而情節重大者，被害人
    雖非財產上之損害，亦得請求賠償相當之金額。」、「損害
    賠償，除法律另有規定或契約另有訂定外，應以填補債權人
    所受損害及所失利益為限。」，民法第191條之2本文、第
    184條第1項前段、第193條第1項、第195條第1項前段、第21
    6條第1項分別定有明文。查：
  ⒈原告主張高士剛上列過失傷害之事實，為高士剛所不爭執，
    並有亞東紀念醫院診斷證明書、重大傷病核定通知、病危通
    知單、本院109年度交簡字第799號刑事簡易判決、新北市政
    府警察局新莊分局道路交通事故調查紀錄表、原告及高士剛
    之調查筆錄、道路交通事故調查報告表、交通部公路總局臺
    北區監理所宜蘭監理站109年12月1日函檢附之系爭小貨車車
    籍資料及過戶登記書、高士剛、鄒鎧陽之戶籍謄本、交通事
    故照片黏貼紀錄表、交通部公路總局臺北市區監理所110年5
    月19日函檢附之車主資料查詢表附卷可稽（見本院109年度
    交簡附民字第67號卷第7-17、80頁、本院109年度重司調字
    第342號卷第13-25頁、本院109年度訴字第3284號卷第49-52
    、75-77、99-101頁、本院卷第59-61、71頁），且高士剛因
    此經本院109年度交簡字第799號刑事簡易判決判決有罪確定
    在案，亦為被告所不爭執，應信為真。足見高士剛於上列時
    地駕駛系爭小貨車，疏未注意車前狀況，且超速（速限為每
    小時50公里，但當時高士剛之時速每小時70公里）行駛，致
    從後撞上同向前方由原告騎乘之車牌號碼為000-0000號普通
    重機車，使原告人車倒地，而受有頭部損傷及顱內出血、右
    側鎖骨及肩胛骨骨折、臉骨骨折、第二頸椎骨折及肢體擦傷
    等傷害。是原告主張其因高士剛之上開過失傷害侵權行為，
    致身體受損，爰依侵權行為之法律關係請求高士剛賠償損害
    等語，即屬有據，應屬可採。
  ⒉至系爭小貨車之車主為鄒鎧陽，鄒鎧陽之父為鄒志強，系爭
    小貨車之車頭及車身分別標示「得利」、「水果」等文字，
    且「得利水果行」之地址為新北市○○區○○路0段000號19
    樓即被告住所之事實，固有上列交通部公路總局臺北區監理
    所宜蘭監理站109年12月1日函檢附之系爭小貨車車籍資料及
    過戶登記書、高士剛、鄒鎧陽之戶籍謄本、交通事故照片黏
    貼紀錄表、台灣‧香港青森蘋果友之會網頁中的會員名單截
    圖1張、交通部公路總局臺北市區監理所110年5月19日函檢
    附之車主資料查詢表附卷可稽（見本院109年度訴字第3284
    號卷第49-52、99-101、104頁、本院卷第59-61、71頁）。
    惟查，本院依原告之聲請，向新北市政府函查是否有「得利
    水果行」或「新北市○○區○○路0段000號19樓」之商業登
    記，經新北市政府經濟發展局110年6月15日函覆，新北市尚
    無以「得利水果行（新北市政府經濟發展局110年6月15日函
    誤載為得利水果店）」為名稱或「新北市○○區○○路0段
    000號19樓」為所在地之商業登記資料等情，有新北市政府
    經濟發展局110年6月15日函附卷可憑（見本院卷第89頁），
    自難僅以得利水果行之地址為新北市○○區○○路0段000號
    19樓，與系爭小貨車之車主鄒鎧陽住所地址相同，即認鄒鎧
    陽有經營得利水果行；且經本院依職權上網以google搜尋結
    果，亦無「得利水果行」或「新店得利青果行」設於新北市
    ○○區○○路0段000號19樓」之資料，自亦無法僅以原告提
    出之平成28年台灣青森蘋果友會情報交換會概要PDF鄒志強
    有代表「得利青果行」發言（見本院109年度訴字第3284號
    卷第105頁），即認定鄒志強為得利水果行之負責人，足見
    高士剛並未受僱於被告；原告另提出錄音檔及其譯文證明於
    事故發生後，原告之父、母、高士剛及高士剛之表哥曾於原
    告之病房外討論得利水果行之老闆與高士剛切割責任事宜，
    惟依其錄音內容，尚無法確認其是否為高士剛及其表哥之對
    話內容，況依其錄音內容，尚無提及得利水果行，亦無法確
    認得利水果行之老闆為何人，尚無法證明鄒鎧陽、鄒志強經
    營得利水果行。是原告主張被告僱用高士剛，被告與高士剛
    應依民法第188條規定，連帶負損害賠償責任等語，即屬無
    據，洵不可採。
  ㈡茲就原告請求之項目及金額分述如下：
  ⒈醫療費用：原告主張其因上列車禍受傷，而支出醫療費用15
    ,847元等語，並提出上列亞東紀念醫院診斷證明書、醫療費
    用收據、醫療費計算明細為證（見本院109年度交簡附民字
    第67號卷第7-61頁、本院109年度訴字第3284號卷第33-34頁
    ）。查原告固因上列車禍受傷，而自108年2月4日起至109年
    3月16日止，支出醫療費用共計15,766元。惟依上列亞東紀
    念醫院診斷證明書、醫療費用收據所示，該醫療費用收據係
    含本院109年度交簡附民字第67號卷第7-9、13-17頁之診斷
    證明書共計5張，及108年2月4日至108年2月15日由原告支出
    自付費用500元之膳食費，是原告自不應於請求醫療費用後
    ，再重複請求上列5張診斷證明書費用及500元之膳食費。另
    其中有關證明書費800元部分（即108年2月15日400元、108
    年6月12日200元及108年7月1日200元，見本院109年度交簡
    附民字第67號卷第25、41、47頁），未經原告提出上列日期
    所開立之診斷證明書，顯均非原告為實現其對高士剛之損害
    賠償債權所支出之必要費用，均應予剔除，故本件原告得請
    求之醫療費用為14,966元。
  ⒉交通費用：原告主張其因上列車禍受傷就醫，而支出每次就
    醫搭計程車往返（新北市○○區○○街000巷0弄0○0號）住
    處至醫院之交通費用共計25,575元（往返計46次及出院單趟
    ，以強制汽車責任保險理賠往返之接送費用每次550元計算
    ，即550×46＋275＝25,575）等語，並提出亞東紀念醫院診
    斷證明書、交通費用計算明細、大都會計程車車資試算器為
    證（見本院109年度交簡附民字第67號卷第7-17頁、本院109
    年度訴字第3284號卷第29-32頁），且依108年5月8日開立之
    診斷證明書（見本院109年度交簡附民字第67號卷第11頁）
    醫囑欄載明：「經評估應可逐步嘗試漸進式復工（可自5/16
    始），暫予安排輕度之文書性質工作，並注意通勤安全，‧
    ‧‧」，核屬必要費用，應予准許。是高士剛辯稱原告傷勢
    已大致痊癒，已可通勤上班，顯無每次皆必須搭乘計程車前
    往回診或復健之必要等語，即屬無據，洵不可採。
  ⒊看護費：
  ⑴按親屬代為照顧被害人之起居，固係基於親情，但親屬看護
    所付出之勞力並非不能評價為金錢，雖因二者身分關係而免
    除被害人之支付義務，惟此種基於身分關係之恩惠，自不能
    加惠於加害人。故由親屬看護時雖無現實看護費之支付，仍
    應認被害人受有相當於看護費之損害，得向上訴人請求賠償
    ，始符公平原則（最高法院94年度臺上字第1543號判決意旨
    參照）。
  ⑵原告主張其因上列車禍受傷，經醫師診斷需專人看護照顧，
    休養期間由伊之母全日細心照顧，故自108年2月4日起至108
    年5月13日止，共計99日，以看護全日費用2,200元計算，支
    出看護費217,800元等語，並提出亞東紀念醫院診斷證明書
    為證（見本院109年度交簡附民字第67號卷第7-9頁）。上列
    亞東紀念醫院108年3月13日開立之診斷證明書載明：「病患
    於108年2月4日經急診入院，以非手術性療法治療，108年2
    月4日起至108年2月8日止於加護病房觀察，108年2月15日出
    院，108年2月23日、108年3月13日門診複查，因持續疼痛症
    狀至今病人頸部仍無法轉動且右臂無法抬高，醫囑建議病人
    由現在起宜再2個月需專人照顧並靜養休息不能工作，再追
    蹤以決定預後。」等語（見本院109年度交簡附民字第67號
    卷第9頁），足見原告除自108年2月4日起至108年2月8日止
    於加護病房觀察期間，因由醫院專人照護原告，而無庸另請
    專人照顧原告之外，其餘自108年2月9日起至108年5月13日
    止，原告因持續疼痛症狀至今，其頸部仍無法轉動且右臂無
    法抬高，日常生活不能自理，需全日由專人照顧，而原告主
    張係由原告之母看護原告等情，亦為高士剛所不爭執，則依
    上列說明，原告之母看護原告時雖無現實看護費之支付，仍
    應認原告受有相當於看護費之損害，得向高士剛請求賠償，
    始符公平原則，且就一般吾人社會經驗常情而言，全日24小
    時看護費以每日2,200元計算應為合理，並有本院依職權上
    網查得之相關資料附卷可稽，則依此計算，原告得請求自10
    8年2月9日起至108年5月13日止，共計94日之看護費為206,8
    00元。是高士剛辯稱原告之傷勢顯然並無需要專人全日看護
    之必要。原告並未提出任何證據即空言主張以每日2,200元
    之費用請求99日（自108年2月4日起至108年5月13日止）之
    全日看護費共計217,800元，顯無理由等語，亦屬無據，殊
    不可採。
  ⒋工作損失：原告主張其原任職臺北大眾捷運股份有限公司，
    月薪為44,168元，每日工資1,472元，故自108年2月4日起至
    108年5月15日止，共計101日不能工作，損失工資收入148,6
    72元。又伊雖於108年5月16日返回職場工作，但因無法從事
    原本勤務至108年8月14日，故請求自108年2月4日起至108年
    8月14日止，工作日數共計128日，損失夜點費（每日300元
    ）38,400元及常態加班費（每日1小時為184.3334元）31,40
    4元，以上共計218,476元等語，並提出亞東紀念醫院診斷證
    明書、107、109年度各類所得扣繳暨扣免繳憑單、107年度
    各項所得明細、108/1夜點費及加班費明細、存摺節本為證
    （本院109年度交簡附民字第67號卷第7-17頁、第63 -75頁
    、本院卷第83頁）。查上列車禍於108年2月4日發生，依上
    列107年度各類所得扣繳暨扣免繳憑單、107年度各項所得明
    細、108/1夜點費及加班費明細、存摺節本所示，原告107年
    度薪資所得為707,070元，平均每月為58,923元，是原告主
    張其月薪為44,168元（每日工資1,472元），其薪資應含國
    定假日及例假日在內等情，即屬有據。故應認原告自108年2
    月4日起至108年5月15日止，共計101日不能工作，損失工資
    收入148,672元；原告雖於108年5月16日返回職場工作，但
    因無法從事原本勤務至108年8月14日，故自108年2月4日起
    至108年8月14日止，工作日數共計128日，亦損失夜點費（
    每日300元）38,400元及常態加班費（每日1小時為184.3334
    元）31,404元，故本件原告得請求其因上列車禍受傷不能工
    作之損失為218,476元。
  ⒌精神慰撫金：
    按「慰撫金之賠償其核給之標準固與財產上損害之計算不同
    ，然非不可斟酌雙方身分資力與加害程度，及其他各種情形
    核定相當之數額」（最高法院51台上字第223號判例意旨參
    照）。本院斟酌原告於本件侵權行為（過失傷害）發生時年
    滿32歲，其受有上列傷害，歷經急診、多次門診及復健，99
    日不能工作及需有專人看護等情，已如前述，堪認原告精神
    上受有相當之痛苦。原告係大學畢業，任職於台北大眾捷運
    股份有限公司，其107年度申報所得約為70萬餘元、108年度
    申報所得約為57萬餘元，財產總額為7萬餘元，業經本院依
    職權向財政部財稅資料中心調取其財產所得資料在卷可憑。
    高士剛於本件侵權行為發生時年滿29歲，為高中肄業，為土
    木臨時工，日薪約1,500元，月薪約3萬元，108年度申報所
    得約為2萬餘元，名下無財產，亦經本院依職權向財政部財
    稅資料中心調取其財產所得資料在卷可憑等兩造之身分、地
    位、經濟能力及其他情形，認原告請求慰撫金賠償（非財產
    上損失）30萬元，尚屬公允。
  ⒍基上，原告得請求高士剛賠償醫療費用14,966元、交通費用
    25,575元、看護費206,800元、工作損失218,476元、精神慰
    撫金30萬元，共計765,817元。
五、按「保險人依本法規定所為之保險給付，視為被保險人損害
    賠償金額之一部分；被保險人受賠償請求時，得扣除之」、
    「本法所稱請求權人，指下列得向保險人請求保險給付或向
    特別補償基金請求補償之人：一、因汽車交通事故遭致傷害
    者，為受害人本人。」，強制汽車責任保險法第32條、第11
    條第1項第1款分別定有明文。查原告陳明其已自高士剛所駕
    駛之系爭小貨車之強制汽車責任保險領取理賠金60,022元（
    見本院109年度訴字第3284號卷第108頁），且為高士剛所不
    爭執，則原告得請求之賠償金額765,817元，應扣除理賠金6
    0,022元，始屬允當。是原告僅得請求高士剛賠償705,795元
    。
六、從而，原告依侵權行為之法律關係，請求高士剛給付705,79
    5元，為有理由，應予准許。逾此部分之請求，即屬無據，
    應予駁回。
七、兩造分別陳明願供擔保請准宣告假執行或免為假執行，就原
    告勝訴部分，核均無不合，爰各酌定相當之擔保金額，予以
    准許。至原告敗訴部分，其假執行之聲請即失所附麗，應予
    駁回。
八、本件事證已臻明確，兩造其餘攻擊、防禦方法及舉證，經本
    院審酌後，認對於判決結果均無影響，爰不一一論述，併此
    指明。
九、據上論結，本件原告之訴為一部有理由，一部無理由，爰判
    決如主文。
中    華    民    國   110    年    10    月    29    日
                  民事第七庭    法  官  楊千儀
正本係照原本作成。
如對本判決上訴，須於判決送達後20日內向本院提出上訴狀（需
按他造人數附繕本，勿逕送上級法院）。如委任律師提起上訴者
，應一併繳納上訴審裁判費，否則本院得無庸命補正，逕為裁定
駁回上訴。
中    華    民    國   110    年    10    月    29    日
                                書記官  李育真